【裁判字號】    98,聲,8
【裁判日期】    980113
【裁判案由】    聲明異議
【裁判全文】
臺灣臺中地方法院刑事裁定                 98年度聲字第8號
聲明異議人
即  受刑人  甲○○
                    （現在臺灣臺中監獄執行中）
上列被告因違反槍砲彈藥刀械管制條例等案件，對於臺灣臺中地
方法院檢察署檢察官執行之指揮（96年度執減更字第5330號），
聲明異議，本院裁定如下：
    主    文
異議駁回。
    理    由
一、聲明異議意旨如附件聲明異議狀及補充理由狀所載。
二、刑事訴訟法第484條規定，受刑人或其法定代理人或配偶以
    檢察官執行之指揮為不當者，得向諭知該裁判之法院聲明異
    議；法院應就異議之聲明裁定之，刑事訴訟法第484條、第
    486條分別定有明文。
三、經查：聲明異議人雖曾因違反槍砲彈藥刀械管制條例等案件
    ，對於臺灣臺中地方法院檢察署檢察官執行之指揮書（96年
    度執減更字第5330號），聲明異議，經本院於97年6月3日以
    97年度聲字第1375號裁定，「臺灣臺中地方法院檢察署檢察
    官於中華民國玖拾陸年玖月貳拾柒日所為九十六年執減更維
    字第五三三○號執行指揮書「罪名及刑期」欄內之記載應予
    撤銷。上開撤銷部分，應記載為「懲治盜匪條例有期徒刑八
    年二月、偽造文書有期徒刑三月、妨害自由有期徒刑六月、
    槍砲彈藥刀械管制條例有期徒刑四年，應執行有期徒刑十二
    年三月；槍砲等殘刑三年十月二十二日。（扣除已執行部分
    ，尚應執行殘刑六年十月五日）。」經聲明異議人抗告後，
    經臺灣高等法院臺中分院於97年7月31日以97年度抗字第800
    號裁定，「原裁定關於撤銷改判部分撤銷，發回臺灣臺中地
    方法院」，並經本院於97年11月14日另以97年度聲更字第26
    號裁定「臺灣臺中地方法院檢察署檢察官於中華民國玖拾陸
    年玖月貳拾柒日所為九十六年執減更維字第五三三○號執行
    指揮書之「罪名及刑期」欄內之記載應予撤銷，由檢察官另
    為適當之執行指揮。」，聲明異議人嗣又再對96年度執減更
    字第5330號指揮書向本院聲明異議，經本院於97年12月26日
    以97年度聲字第5535號裁定駁回，此有前揭四件裁定附卷足
    稽。故，本案聲明異議人復執相同之事由，對96年度執減更
    字第5330號指揮書更為聲明異議，則聲明異議人既已對本案
    執行檢察官之指揮書聲明異議且經本院以97年度聲字第5535
    號裁定駁回在案，受刑人又以同一事由，仍執前詞再次聲明
    異議，並主張應先行釋放云云，顯無理由，均應予駁回，爰
    依刑事訴訟法第486條之規定，裁定如主文。
中    華    民    國    98    年    1     月    13    日
                  刑事第十七庭    法  官  洪堯讚
上正本證明與原本無異。
如不服本裁定，應於送達後5日內，向本院提出抗告狀。
                                  書記官  沈慧玲
中    華    民    國    98    年    1     月    13    日


司法院資訊處製作；財團法人民間司法改革基金會備份。
